【裁判字號】    89,交上易,71
【裁判日期】    890328
【裁判案由】    公共危險
【裁判全文】
臺灣高等法院刑事判決                          八十九年度交上易字第七一號
    上  訴  人
    即  被  告  甲○○
    選任辯護人  林清源  律師
右上訴人因公共危險等案件，不服臺灣台北地方法院八十六年度交易字第五二一號，
中華民國八十九年一月十七日第一審判決（起訴案號：臺灣台北地方法院檢察署八十
八年度偵字第二０三六八號）提起上訴，本院判決如左：
    主      文
上訴駁回。
    事實及理由
一、本案經本院審理結果，認第一審法院以被告甲○○服用酒類，不能安全駕駛動力
    交通工具而駕駛，累犯，處有期徒刑三月；又駕駛動力交通工具肇事，致人受傷
    而逃逸，累犯，處有期徒刑八月，應執行有期徒刑十月，其認事用法及量刑均無
    不當，應予維持，並引用原判決有罪部分之事實、理由及證據。（原判決被告被
    訴過失傷害部分公訴不受理，未據當事人上訴，業已確定，不在引用之列。又原
    判決主文第一項第二行「致人死傷而逃逸」宜更正為「致人受傷而逃逸」；另原
判決附錄論罪科刑法條均錯誤，應更正如本院判決後附之條文。）
二、被告上訴意旨略以：當時並未酒醉，否則焉能自新烏路駕車至肇事處，足見能安
    全駕駛。被告肇事後並未逃逸，否則早就闖紅燈跑掉云云。辯護人辯護意旨則以
    ：被告前因違反麻醉藥品管理條例案件，被判處有期徒刑三月，經易科罰金執行
    完畢，並未實際到監獄執行接受矯治，原判決論以累犯，尚有違誤；被告當時酒
    精含量為每公０．六四毫克，尚不影響駕駛，因此量處有期徒刑三月，似嫌太重
    ；被告肇事後，由後視鏡見乙○○已能站立並無異狀，始行離去，主觀上並無逃
    逸之故意，且量刑八月，亦屬過重等語。
三、查被告酒後其呼氣酒精重達每公升０．六四毫克，已不能安全駕駛動力交通工具
    ，業據原判決臚列醫學界及交通管理學者研究資料，證述甚明，被告空言主張仍
    能安全駕駛，意在卸責，不足取信。被告撞及乙○○後，劉某即感到「意識模糊
    ，等我醒來時，我人已在三軍總醫院的急診室內」，並據被害人乙○○於警訊陳
    述甚明在卷可稽，顯見被害人被撞後未能站立；況目擊證人莊其暾於警訊時證述
    被告肇事後逃逸，警員陳裕旭亦書寫報告，說明被告肇事逃逸各在卷可按；即被
    告於最初警訊亦供承「我不想向他理賠，所以沒下車處理，等我行駛至羅斯福路
    六段與興隆路口，執勤警員將我攔下。」不諱，被告駕車肇事逃逸犯行亦甚明顯
    。被告前受有期徒刑三月之宣告，經易科罰金執行完畢，依刑法第四十四條規定
    ，以已執行論，故於五年內再犯有期徒刑以上之本罪，即有累犯加重之適用。原
    審斟酌一切情狀，就被告所犯二罪，分別論處有期徒刑三月、八月，合定執行刑
    十月，客觀上並無顯然過重情形。綜上論析，足見被告上訴各節均無理由，應予
    駁回。
據上論斷，應依刑事訴訟法第三百六十八條、第三百七十三條，判決如主文。
本案經檢察官錢漢良到庭執行職務。
中    華    民    國    八十九    年       三       月       二十八     日
                            臺灣高等法院交通法庭
                                審判長法  官  陳  春  秋
                                      法  官  黃  賽  月
                                      法  官  梁  力  求
右正本證明與原本無異。
不得上訴。
                                      書記官  胡      儀
中    華    民    國    八十九    年        三      月       三十    日
附錄：本案論罪科刑法條全文
刑法第一百八十五條之三：
服用毒品、麻醉藥品、酒類或其他相類之物，不能安全駕駛動力交通工具而駕駛者，
處一年以下有期徒刑、拘役或三萬元以下罰金。
刑法第一百八十五條之四：
駕駛動力交通工具肇事，致人死傷而逃逸者，處六月以上五年以下有期徒刑。


司法院資訊處製作；財團法人民間司法改革基金會備份。
